ACORDAO-COMPLETO-2357250

ACÓRDÃO DE RELAÇÃO

ACÓRDÃO DE RELAÇÃO 6349/2019 ATA 25/2019 - PRIMEIRA CÂMARA

Acórdão 6349/2019-TCU-Primeira Câmara
Considerando se tratar de representação em face de licitação para Registro de Preços promovida pelo Banco do Brasil S. A. com o objetivo de eventuais e futuras contratações de serviços de engenharia para a realização de instalação e/ou modernização de sistemas de climatização predial, entre outros serviços;
Considerando que os prazos previstos para conclusão dos serviços de ar condicionado foram estabelecidos em função dos valores contratados, com critério objetivo e razoável, já utilizados em outras contratações do banco, como informado pelo Banco em resposta à impugnação ao edital;
Considerando que não foi constada defasagem dos preços de equipamentos de ar-condicionado em relação aos de mercado, conforme pesquisa efetuada pela unidade instrutora;
Considerando que houve participação de oito licitantes diferentes, considerando os oito lotes do certame, de forma que a exigência de patrimônio líquido igual ou superior a 10% do valor global da proposta do interessado não restringiu a competitividade do certame;
Considerando a razoabilidade da isenção de remuneração para item de administração de obra local devido à baixa materialidade e complexidade do serviço de até R$ 5.000,00;
Considerando que a jurisprudência do Tribunal se firmou no sentido de que a exigência de registro ou visto no CREA do local de realização da obra licitada somente dar-se-á no momento da contratação, por ser restritiva além de gerar custos na fase de licitação;
Considerando que os locais de realização de serviços compreendem sete estados (Alagoas, Espírito Santo, Minas Gerais, Paraíba, Pernambuco, Rio de Janeiro e Rio Grande do Norte) ;
Considerando que a anulação do certame para correção da cláusula 8.3.8 do edital traria mais prejuízos ao Banco do Brasil que os efeitos concretos da manutenção do resultado da licitação;
Os Ministros do Tribunal de Contas da União ACORDAM, por unanimidade, com fundamento no art. 43, inciso I, da Lei 8.443/1992, arts. 143, inciso III; 235 c/c o art. 237, VII e parágrafo único, todos do Regimento Interno/TCU, em conhecer da presente representação, por preencher os requisitos de admissibilidade, para, no mérito, considerá-la parcialmente procedente, e em dar ciência deste acórdão à unidade jurisdicionada e ao representante, juntamente com a instrução (peça 7) , sem prejuízo da medida a seguir, de acordo com os pareceres emitidos nos autos.
1. Processo TC-Processo 008.979/2019-7 (REPRESENTAÇÃO) 
	1.1. Órgão/Entidade: Banco do Brasil S.A.
	1.2. Relator: Ministro Bruno Dantas
	1.3. Representante do Ministério Público: não atuou
	1.4. Unidade Técnica: Secretaria de Controle Externo de Aquisições Logísticas (Selog) .
	1.5. Representação legal: não há.
	1.6. dar ciência ao Banco do Brasil S.A., com fundamento no art. 7º da Resolução - TCU 265/2014, sobre a seguinte impropriedade/falha, identificada na Licitação Eletrônico 2019/00609 (7421) , para que sejam adotadas medidas internas com vistas à prevenção de ocorrência de outras semelhantes: exigência de prova de inscrição ou visto de execução de obras/Serviços no Conselho Regional Profissional da (s) unidade (s) federativa (s) em que será executado o objeto do edital na fase de habilitação do certame, em desacordo com o disposto na jurisprudência firmada pelo Tribunal de Contas da União, a exemplo dos Acórdão 348/1999-TCU-Plenário, 2.239/2012-TCU-Plenário, 10.362/2017-TCU-2ª Câmara e 1.020/2019-TCU-Plenário) .

Primeira Câmara

Banco do Brasil S.A.

ACORDAO-COMPLETO-2404100

Acórdão 5781/2020 - Primeira Câmara

BRUNO DANTAS

não há.

Não atuou

REPRESENTAÇÃO (REPR)

Secretaria de Controle Externo de Aquisições Logísticas (Selog).